臺灣臺中地方法院刑事判決　　　　　　　　　　　　　九十三年度訴字第一七八號
　　公　訴　人　臺灣臺中地方法院檢察署檢察官
　　被　　　告　乙○○
　　選任辯護人　陳慶祥律師
右列被告因公共危險等案件，經檢察官提起公訴（九十二年度偵字第九一八八號），
本院判決如左：
    主  文
乙○○漏逸煤氣，致生公共危險，累犯，處有期徒刑伍月，如易科罰金，以佰元折
算壹日。
    犯罪事實
一、乙○○於民國九十二年四月二十八日十七時三十分許，在臺中市○○區○○路二
    段二一四號住處，於酒後竟基於漏逸煤氣、預備放火燒燬現供人使用之住宅，並
    恐嚇公眾之犯意，自上址二樓浴室內搬運瓦斯桶至一樓騎樓處，打開瓦斯桶開關
    ，漏逸煤氣，並手持打火機，揚言：「屋子是我自己的，現在要引爆瓦斯桶，炸
    毀自己的房子。」等語，以加害生命、身體、財產之事恐嚇公眾，使四鄰處於隨
    時遭點燃瓦斯引爆波及之情勢，致生公共危險，並危害於公共安全。
二、案經臺中市警察局第四分局報請臺灣臺中地方法院檢察署檢察官偵查起訴。
    理  由
一、訊據被告乙○○矢口否認有於右揭時、地打開瓦斯桶開關，漏逸媒氣，並持打火
    機預備放火，揚言要引爆瓦斯桶炸毀所住房屋之事實，辯稱：伊當時在樓上有聽
    到消防車、警車到伊住處，即匆匆忙忙跑下樓來，並打開一樓鐵門，當時因酒醉
    ，很想睡覺，匆忙中好像撞到什麼東西，伊沒有打開瓦斯桶，也沒有說要炸毀房
    子，伊有抽煙，打火機是放在左前胸的口袋，未拿出來云云。
二、惟查：
（一）被告於警詢時供稱：是伊將瓦斯桶開關打開，瓦斯桶是伊搬到一樓，當時伊有
      宣稱若是不爽，伊就要引爆瓦斯炸毀自己之住所，但這是伊一時氣憤所說，並
      無引爆瓦斯桶之意思，因為時常與鄰居有停車糾紛，所以一時氣憤；伊宣稱要
      引爆瓦斯時，知道瓦斯桶開關未關及有瓦斯味，伊承認有打開瓦斯桶讓瓦斯噴
      出，並且一時氣憤，宣稱要點燃瓦斯，讓瓦斯氣味充滿屋內等語（見偵查卷第
      九頁反面、第十頁正面）；於偵查中供稱：伊搬瓦斯下樓是要嚇嚇鄰居，沒有
      真的要點，有打開瓦斯桶等語（見偵查卷第二四頁），已數度坦承於當時有打
      開瓦斯桶開關，宣稱要引爆瓦斯炸毀所住之房屋，核與下列證人所述相符：
      (1)證人即台中市西屯區上石里里長丁○○於警詢時證稱：伊於當日十七時五十
        五分到達現場，看到被告之房屋鐵門拉下，然後從屋內傳出男子大叫要將整
        棟房子炸毀；伊知道被告年籍資料，因為被告是該里之問題人物，被告時常
        毀損家中設備及毀損停於被告住家附近之車輛，有許多里民向伊反應；當時
        屋內只有被告一人，屋內有一桶打開正在噴出瓦斯之瓦斯桶，而且屋內一片
        的瓦斯味；當時伊只聽到被告對屋外大叫，說屋子是他自己的，現在要引爆
        瓦斯桶，炸毀自己的房子，也不要讓房子賣掉等語（見偵查卷第十一頁反面
        、第十二頁正面），證述見被告漏逸瓦斯，且揚言炸毀自己之房子之情景，
        甚為明確。
      (2)證人即當時據報前往現場處理之台中市警察局第六分局西屯派出所警員甲○
        ○於偵查中結證稱：伊當時是接到六分局勤務指揮中心通報，說有男子在青
        海路意圖引爆瓦斯自殺，到達現場後，一樓的鐵門是關起來的，在外面已聞
        到瓦斯的味道及聽到被告咆哮等聲音，被告說寧可將房子毀掉也不願賣掉，
        之後伊等有敲門，但裡面沒有動靜，消防隊才準備要從二樓進入現場，約過
        幾分鐘後，被告就自己打開鐵門，之後消防隊員先衝進去，被告想往屋內跑
        ，但被消防隊員帶出來騎樓制伏，當時被告手上沒有拿東西，但在一樓屋內
        有發現紅色打火機，消防隊員先把打火機及瓦斯桶移出來等語（見偵查卷第
        三十、三一頁），亦證述到現場有聞到瓦斯味道，及被告揚言炸毀房屋。
      (3)證人即當時據報前往現場處理之台中市消防局第一大隊西屯分隊小隊長王明
        輝於本院審理時結證稱：第一次到現場時，鐵門是拉下來，有聞到瓦斯的味
        道，第二次回現場時，一樓鐵門已經打開，瓦斯鋼瓶已經放在一樓轉角處，
        瓦斯桶橫倒，已經被打開了，發出吱吱作響的聲音；因為被告手持打火機，
        所以伊與隊員才會攻上二樓，要制伏被告等語（見本院卷第一四四、一四六
        頁），證述見被告漏逸瓦斯及手持打火機；另一共同前往處理之隊員葉文閔
        於本院審理時結證稱：當時在屋外有聞到一點點瓦斯味，第二次到現場時，
        伊有看到瓦斯桶在一樓的樓梯轉角處等語（見本院卷第一四八頁）；另一隊
        員周正斌於本院審理時結證稱：第二次回到現場進入被告屋內時，看到瓦斯
        桶倒在一樓樓梯轉角處，瓦斯正在漏出來，小隊長就上二樓抓被告，伊跟葉
        文閔就先處理瓦斯桶，把它關閉搬出屋外等語（見本院卷第一四九頁），亦
        均證述見被告漏逸瓦斯之情事。
（二）復有被告當時所居住房屋現場暨瓦斯桶照片、酒精測試表在卷可憑（見偵查卷
      第十五至十七頁），足見被告當時應有開啟瓦斯開關，大聲咆哮，揚言炸毀房
      屋之情事，致驚動周圍民眾，周圍民眾因驚恐安全受波及而報案，否則警察及
      消防隊員不致據報前往處理上開事項。再參以被告大費周章將前開瓦斯桶自住
      處二樓搬至一樓，漏逸瓦斯，並手持打火機，揚言點火引爆等情，其預備放火
      以恐嚇公眾之犯意表徵無疑，而當時瓦斯已瀰漫屋內，甚至飄出屋外，核其情
      形已致生公共危險，要無疑義。
（三）至於證人丁○○嗣於本院九十三年七月二十二日審理時證稱：伊到現場時，住
      於被告隔壁的住戶跟伊講，有聽到被告大叫要將房子炸掉等語（見本院卷第一
      一一頁）、證人甲○○嗣於本院同日審理時亦證稱：伊聽到先到達現場的消防
      人員、上石里里長及附近的人跟伊講，被告有說寧願將屋子炸掉，也不願賣掉
      等語（見本院卷第一一二頁），雖均證述未親眼見聞被告揚言炸毀房屋，惟其
      等前開分別於警詢及偵查之證述，具體而明確，核與被告之自白相符，具有特
      別可信之情況，且其等於本院為上開證述時，距事發時已約一年三個月，時間
      已久，記憶難免淡忘，應以其等於警、偵訊之證述為可採，從而其等前開於本
      院審理時之證述，自不足據為有利於被告之認定。又被告於案發前雖有喝酒，
      惟觀其於案發後為警制伏，旋於警詢時所製作之筆錄，敘述分明，多所否認及
      辯解，顯示其於案發時意識清楚，並無精神耗弱或心神喪失之情事，併予敘明
      。
（四）綜上所述，被告所辯，要屬事後卸責飾詞，不足採信，本件事證明確，被告犯
      行堪以認定。
三、核被告所為，係犯刑法第一百五十一條之恐嚇公眾罪、第一百七十三條第四項、
    第一項之預備放火罪及同法第一百七十七條第一項之漏逸氣體罪。其以一行為同
    時觸犯上開三罪名，為想像競合犯，應依刑法第五十五條規定，從其中情節較重
    之漏逸氣體罪處斷。查被告曾於九十一年間犯公共危險罪，經本院於九十一年九
    月十六日判處有期徒刑二月，如易科罰金，以三百元折算一日確定，於九十一年
    十月三日易科罰金執行完畢，業據被告於本院審理時供承在卷，並有臺灣高等法
    院被告全國前案紀錄表、臺灣臺中地方法院檢察署刑案資料查註紀錄表各一份分
    別附於本院卷及偵查卷可稽，其於有期徒刑執行完畢後，五年以內再犯本件有期
    徒刑以上之罪，為累犯，應依刑法第四十七條之規定加重其刑。爰審酌被告已有
    公共危險前科，不知謹言慎行，竟藉酒意漏逸煤氣，揚言放火並恐嚇公眾，犯罪
    手段激烈，因而造成周圍民眾之恐懼，幸警消處理得宜，未造成實害及犯罪後否
    認所犯等一切情狀，量處如主文所示之刑，並諭知易科罰金之折算標準。
據上論斷，應依刑事訴訟法第二百九十九條第一項前段，刑法第一百五十一條、第一
百七十三條第四項、第一項、第一百七十七條第一項、第五十五條、第四十一條第一
項前段、第四十七條，罰金罰鍰提高標準條例第一條前段、第二條，判決如主文。
本案經檢察官丙○○到庭執行職務。
中      華      民      國    九十三    年      九      月     三十     日
                              臺灣臺中地方法院刑事第十一庭
                                  審判長法  官  蔡  名  曜
                                        法  官  郭  書  豪
                                        法  官  黃  渙  文
右正本證明與原本無異。
如不服本判決，應於送達後十日內向本院提出上訴狀 （須附繕本） ，上訴於台灣高等
法院台中分院。
                                        書記官
中      華      民      國    九十三    年      九      月     三十     日
附錄論罪科刑法條
中華民國刑法第一百五十一條 (恐嚇公眾罪)
以加害生命、身體、財產之事恐嚇公眾，致生危害於公安者，處二年以下有期徒刑。
中華民國刑法第一百七十三條第一項、第四項 (放火或失火燒燬現住建築物及交通工
具罪)
放火燒燬現供人使用之住宅或現有人所在之建築物、礦坑、火車、電車或其他供水、
陸、空公眾運輸之舟、車、航空機者，處無期徒刑或七年以上有期徒刑。
預備犯第一項之罪者，處一年以下有期徒刑、拘役或三百元以下罰金。
中華民國刑法第一百七十七條第一項 (漏逸或間隔氣體罪)
漏逸或間隔蒸氣、電氣、煤氣或其他氣體，致生公共危險者，處三年以下有期徒刑、
拘役或三百元以下罰金。
